【裁判字號】    99,抗,154
【裁判日期】    990528
【裁判案由】    假處分
【裁判全文】
臺灣高等法院高雄分院民事裁定           99年度抗字第154號
抗  告  人  乙○○
相  對  人  台新國際商業銀行股份有限公司
法定代理人  甲○○
上列抗告人與相對人間假處分事件，抗告人對於民國99年3 月22
日台灣高雄地方法院99年度裁全字第646 號裁定，提起抗告，本
院裁定如下：
    主  文
抗告駁回。
抗告訴訟費用由抗告人負擔。
    理  由
一、按債權人就金錢請求以外之請求，欲保全強制執行者，得聲
    請假處分。假處分，非因請求標的之現狀變更，有日後不能
    強制執行，或甚難執行之虞者，不得為之，民事訴訟法第53
    2 條定有明文。又請求及假處分之原因，應釋明之；前項釋
    明如有不足，而債權人陳明願供擔保或法院認為適當者，法
    院得定相當之擔保，命供擔保後為假處分，此觀民事訴訟法
    第533 條前段準用同法第523 條第1 項、第526 條第1 項、
    第2 項之規定自明。又所謂釋明，係指提出能即時調查，使
    法院信其主張為真實之一切證據而言。
二、本件相對人於原審主張案外人謝黃賽月於民國92年2 、3 月
    間向伊申辦信用貸款、汽車貸款、信用卡等，迄今積欠伊約
    新台幣（下同）1,066,454 元及利息、違約金未償，詎謝黃
    賽月於94年5 月9 日將其所有坐落高雄縣鳳山市○○○段17
    3 地號、應有部分84/10000之土地及其上同段7027建號、門
    牌號碼高雄縣鳳山市○○路165 之3 號8 樓建物（下合稱系
    爭房地），以贈與為原因，移轉所有權登記於抗告人；伊擬
    訴請撤銷此詐害伊債權之行為，惟恐抗告人於訴訟中又將系
    爭房地移轉，將來有難於執行之虞。爰請准宣告假處分，禁
    止抗告人對系爭房地為讓與、設定負擔及一切處分行為。原
    審裁定准許相對人以154,009 元為抗告人供擔保後，抗告人
    對系爭房地於本案判決確定前，不得為讓與、設定負擔及其
    他一切處分行為。
三、經查，相對人就其請求之原因，業據提出交易往來明細、台
    灣台南地方法院96年度票字第5037號民事裁定暨確定證明書
    等影本，以資釋明，堪認屬實。又其就假處分之原因，亦提
    出土地及建物登記謄本、異動索引明細為釋明。而由案外人
    謝黃賽月於92、93年間起即對相對人負有信用貸款、汽車貸
    款及信用卡等債務，且迄至94年5 月間尚未清償完畢，惟其
    於對相對人尚負有上開債務之情形下，即將系爭房地移轉所
    有權登記予抗告人，且至今仍積欠上開債務合計本金約1,06
    0,000 元餘未還等情以觀，謝黃賽月既於上開債務尚未清償
    完畢前，變更其所有系爭房地所有權歸屬之現狀，堪認相對
    人主張抗告人有再為處分或讓與系爭房地之可能，並非無事
    實上之依據。職是，堪認相對人已就請求及假處分之原因為
    釋明，其假處分之聲請，自應准許。至抗告意旨所稱：系爭
    房地原係伊母黃美貴所購買，伊母之弟黃長福當時亦購屋，
    雙方互保，嗣黃長福未能續繳房貸，致系爭房地遭拍賣，黃
    美貴乃借用謝黃賽月之名義標回系爭房地，嗣伊成年後，謝
    黃賽月將系爭房地移轉返還予伊，詎因謝黃賽月積欠相對人
    債務，伊所有之系爭房地竟遭假處分云云，係屬假處分本案
    有無理由之實體上判斷，與假處分聲請之否、准無涉。抗告
    人所述前情，本院無從酌採。
四、據上論結，本件抗告為無理由，爰依民事訴訟法第495條之
    1、第449條第1項、第95條、第78條，裁定如主文。
中    華    民    國    99    年    5     月    28    日
                            民事第三庭
                                審判長法官  張國彬
                                法      官  鄭月霞
                                法      官  甯  馨
以上正本證明與原本無異。
本件不得再抗告。
中    華    民    國    99    年    5     月    28    日
                                書  記  官  施耀程

司法院資訊處製作；財團法人民間司法改革基金會備份。
